臺灣彰化地方法院刑事判決
109年度訴字第639號
公  訴  人  臺灣彰化地方檢察署檢察官 
被      告  劉智遠


指定辯護人  本院公設辯護人陳志忠
上列被告因違反毒品危害防制條例案件，經檢察官提起公訴（10
9年度毒偵字第576號），被告於本院就被訴事實為有罪之陳述，
本院裁定改以簡式審判程序審理，判決如下：
    主  文
劉智遠施用第一級毒品，累犯，免刑。
    事實及理由
一、本案被告劉智遠所犯係死刑、無期徒刑、最輕本刑為3 年以
    上有期徒刑以外之罪，被告於準備程序中就被訴事實為有罪
    之陳述，經告知簡式審判程序之旨，並聽取公訴人、被告及
    辯護人之意見後，本院認為適宜而依刑事訴訟法第273 條之
    1 第1 項規定，裁定進行簡式審判程序，且依同法第273 條
    之2 、第159 條第2 項之規定，不適用同法第159 條第1 項
    傳聞法則有關限制證據能力之相關規定，亦不受同法第161 
    條之2 、第161 條之3 、第163 條之1 及第164 條至170 條
    規定之限制，合先敘明。
二、本件犯罪事實、證據併所犯法條，除證據部分補充被告於本
    院之自白外，均引用檢察官起訴書之記載（如附件）。
三、被告前因違反毒品危害防制條例案件，經本院以105年度簡
    字第1283號判決判處有期徒刑4月確定，又因竊盜案件，經
    本院以105年度易字第891號判決判處有期徒刑8月確定，上
    開各罪經本院以106年度聲字第844號裁定定應執行有期徒刑
    10月確定，經與他案接續執行，於民國108年7月31日縮短刑
    期假釋出監，於108年8月30日縮刑期滿假釋未經撤銷視為執
    行完畢等情，有臺灣高等法院被告前案紀錄表附卷可稽，其
    於受有期徒刑執行完畢後，5年內故意再犯本案有期徒刑以
    上之罪，自屬刑法第47條所規定之累犯。
四、免刑之理由：
(一)按毒品危害防制條例於109年1月15日公布、109年7月15日生
    效施行後，犯同條例第10條之罪者，檢察官應聲請法院裁定
    令被告入勒戒處所觀察、勒戒；觀察、勒戒後，檢察官依據
    勒戒處所之陳報，認受觀察、勒戒人無繼續施用毒品傾向者
    ，應即釋放，並為不起訴之處分；認受觀察、勒戒人有繼續
    施用毒品傾向者，檢察官應聲請法院裁定令入戒治處所強制
    戒治，其期間為6個月以上，至無繼續強制戒治之必要為止
    。但最長不得逾1年；依前項規定為觀察、勒戒或強制戒治
    執行完畢釋放後，3年後再犯第10條之罪者，適用前二項之
    規定；又同條例修正施行後，審判中之案件，由法院依修正
    後規定處理；依修正後規定應為不起訴處分者，法院應為免
    刑之判決。此於修正後毒品危害防制條例第20條第1至3項、
    第35條之1第2款分別定有明文。查被告之施用毒品犯行係於
    毒品危害防制條例109年7月15日修正施行前所犯，並於施行
    前之109年6月19日繫屬於本院，此有臺灣彰化地方檢察署10
    9年6月19日彰檢錫咸109毒偵576字第1099022937號函上所蓋
    本院收案章戳印可佐，屬毒品危害防制條例修正施行後，審
    判中之案件，揆諸前開規定，即應由法院逕依修正後毒品危
    害防制條例之規定處理。
(二)又被告前因施用毒品案件，經法院裁定送觀察、勒戒後，認
    無繼續施用毒品傾向，於90年5月2日執行完畢釋放，此後被
    告即未再經觀察、勒戒或強制戒治，有臺灣高等法院被告前
    案紀錄表在卷可按，是被告上開施用毒品犯行之犯罪時間距
    離其最近1次觀察、勒戒執行完畢釋放日既已逾3年，揆諸上
    開說明，自符合修正後毒品危害防制條例第20條第1項、第3
    項應令入勒戒處所觀察、勒戒之規定，本院乃依修正後毒品
    危害防制條例第20條第1至3項、第35條之1第2款前段，以10
    9年度訴字第639號裁定被告送勒戒處所觀察、勒戒，惟被告
    另因施用毒品案件，經本院以109年度毒聲字第330號裁定送
    觀察、勒戒後，認有繼續施用毒品之傾向，再經本院以110
    年度毒聲字第115號裁定送強制戒治，於110年9月27日執行
    完畢釋放，有上開裁定書、臺灣高等法院被告前案紀錄表、
    臺灣彰化地方檢察署110年10月28日彰檢秀咸110院觀執6字
    第1109040810號函(「108年度毒聲字第330號、110年度毒聲
    字第125號裁定」應更正為「109年度毒聲字第330號、110年
    度毒聲字第115號」)在卷可佐。
(三)按觀察、勒戒處分之執行，依本條例之規定，本條例未規定
    者，適用保安處分執行法之相關規定，觀察勒戒處分執行條
    例第2條有明文規定。又宣告多數保安處分者，依左列各款
    執行之：三、因同一原因，宣告多數禁戒，期間相同者，執
    行其一，保安處分執行法第4條之1第1項第3款前段亦有明定
    。是行為人倘因多次施用毒品犯行，經法院多次裁定送觀察
    、勒戒，亦僅執行其一。再依第20條第2項強制戒治期滿，
    應即釋放，由檢察官為不起訴之處分，毒品危害防制條例第
    23條第1項定有明文。查被告上開施用毒品犯行之犯罪時間
    係在另案執行觀察、勒戒及強制戒治執行完畢之前，應認為
    另案觀察、勒戒及強制戒治效力所及，被告既已強制戒治執
    行完畢，原應由檢察官依毒品危害防制條例第23條第1項規
    定為不起訴處分，然本案係於修正後毒品危害防制條例生效
    施行前之109年6月19日繫屬本院，業如前述，揆諸前揭說明
    ，自應由本院為免刑之判決。
五、依刑事訴訟法第273條之1第1項、第299條第1項但書，毒品
    危害防制條例第35條之1第2款、第10條第1項，刑法第11條
    、第47條第1項，判決如主文。
六、如不服本件判決，得自收受送達之日起20日內，向本院提起
    上訴狀（須附繕本），上訴於第二審法院。
本案經檢察官吳宇軒提起公訴，檢察官劉欣雅到庭執行職務。
中　　華　　民　　國　　111 　年　　4 　　月　　27　　日
                  刑事第四庭    法      官  許家偉
以上正本證明與原本無異。
如不服本判決應於收受判決後20日內向本院提出上訴書狀，並應
敘述具體理由。其未敘述上訴理由者，應於上訴期間屆滿後20日
內向本院補提理由書(須附繕本)「切勿逕送上級法院」。
中　　華　　民　　國　　111 　年　　4 　　月　　27　　日
                                書  記  官  張良煜
附錄本案論罪科刑法條全文：
毒品危害防制條例第10條：
施用第一級毒品者，處6月以上5年以下有期徒刑。
施用第二級毒品者，處3年以下有期徒刑。